臺灣高雄地方法院高雄簡易庭裁定　　　　111年度雄秩字第1號
移送機關　　高雄市政府警察局小港分局
被移送人　　江念祖　


上列被移送人違反社會秩序維護法案件，經移送機關於民國110
年12月20日高市警港分偵字第11073062500 號移送書移送審理，
本院裁定如下：
    主      文
被移送人江念祖無正當理由攜帶具有殺傷力之器械，處罰鍰新臺
幣參仟元。
扣案之西瓜刀壹把沒入。
    事實及理由
一、移送意旨略以：被移送人於民國110 年11月26日17時29分許
    ，在高雄市○○區○○○路00號前因酒後騎乘車號000-0000
    號機車與駕駛車號000-0000號自用小客車之案外人熊浩丞發
    生交通事故，被移送人從機車置物箱內取出扣案之西瓜刀1
    把，與熊浩丞理論。因認被移送人涉有違反社會秩序維護法
    第63條第1 項第1 款之規定，爰移請裁處等語。
二、按無正當理由攜帶具有殺傷力之器械、化學製劑或其他危險
    物品者，處3 日以下拘留或新臺幣3 萬元以下罰鍰，社會秩
    序維護法第63條第1 項第1 款定有明文。本條款之構成要件
    ，須行為人客觀上有攜帶具有殺傷力之器械、化學製劑或其
    他危險物品之行為，且該攜帶係無正當理由，因而有危害於
    社會安全之情形，始足當之。亦即，就行為人客觀上攜帶具
    有殺傷力器械之行為，依其攜帶行為之目的，考量行為人攜
    帶當時時間、地點、身分、舉止等因素，據以認定其是否已
    構成本條款之行為。
三、經查，被移送人於前揭時間、地點攜帶扣案之西瓜刀1 把之
    事實，業經被移送人於警詢時坦承不諱（見本院卷第7 至9
    頁），並有搜索扣押筆錄、扣押物品目錄表、扣押物品收據
    、扣押物品照片、現場照片為憑（見本院卷第19、31至39頁
    ）。而觀之扣押物品照片（見本院卷第39頁），扣案之西瓜
    刀1 把，為金屬材質，質地堅硬，刀刃鋒利，如持之朝人揮
    砍，實足以傷人性命，屬具殺傷力之器械無訛。被移送人雖
    辯稱該扣案之西瓜刀是用來切水果用，是因為摔車時置物箱
    內西瓜刀掉出來，為免傷害到其他路人，才隨手撿起來收到
    刀套裡等語（見本院卷第9 頁），然本件經查獲地點係一般
    人得以任意出入之公共場所，衡諸社會通念，一般人應無於
    公共場合攜帶該刀械之必要。復參以熊浩丞陳稱：「被移送
    人左手持著西瓜刀，情緒激動，在場質問」等語（見本院卷
    第17頁），足見被移送人辯稱「隨手撿起來」等語與事實不
    符。且被移送人隨身攜帶該刀械在外，已足對社會大眾之生
    命安全及社會安寧產生危害之虞，被移送人所辯，顯非合理
    化其行為之正當事由，是難認被移送人攜帶該扣案之西瓜刀
    有正當理由。核被移送人所為係屬違反社會秩序維護法第63
    條第1 項第1 款規定之違序行為。爰審酌被移送人所為影響
    公共秩序之程度，及行為後之態度、行為之動機、手段及過
    程等一切情狀，裁處如主文所示之罰鍰。
四、次按供違反本法行為所用之物，以行為人所有者為限，得沒
    入之，社會秩序維護法第22條第3 項前段定有明文。經查，
    扣案之西瓜刀1 把為被移送人所有，且係供其違反社會秩序
    維護法行為所用之物，業據被移送人陳述明確，爰依法宣告
    沒入。
五、依社會秩序維護法第45條第1 項、第63條第1 項第1 款、第
    22條第3 項前段，裁定如主文。
中    華    民    國   111    年    1     月    13    日
                  高雄簡易庭   法  官  陳安信
以上正本係照原本作成。
不服本裁定者，得於裁定書送達之翌日起五日內，以書狀敘明理
由，經本庭提起抗告。
中    華    民    國   111    年    1     月    13    日
                               書記官  蔡妮君
-